臺灣彰化地方法院刑事判決　　　　　　　　　　　　　九十一年度易字第九二二號
　　公　訴　人　臺灣彰化地方法院檢察署檢察官
　　被　　　告　丙○○
右列被告因竊盜等案件，經檢察官提起公訴（九十一年度偵字第三三八六號），本院
判決如左：
    主      文
丙○○無罪。
    理      由
一、公訴意旨略以：被告丙○○意圖為自己不法所有，於民國九十年五月十一日九時
    十分許，在彰化縣秀水鄉○○村○○路五號，謊稱其為工地上級督導單位，示意
    在場之怪手司機乙○○暫時停工，並邀乙○○進入丁○○所開設位於前址之雜貨
    店喝飲料，待乙○○離開後，被告丙○○隨即向丁○○佯稱其為工地包商之上級
    單位，欲購買香菸及飲料慰勞工作人員，丁○○不疑有他，進入廚房開始搬運貨
    物，被告丙○○乃趁丁○○至廚房搬運飲料之際，將丁○○已裝好放在地上之香
    菸三十六條（價值新台幣一萬零九百五十元）竊走逃逸，嗣為警循線查獲，因認
    被告丙○○涉有刑法第三百二十條第一項之竊盜罪嫌云云。
二、按犯罪事實應依證據認定之，無證據不得推定其犯罪事實；又不能證明被告犯罪
    者，應諭知無罪之判決，刑事訴訟法第一百五十四條及第三百零一條第一項分別
    定有明文。再認定不利於被告之事實，須依積極證據，苟積極證據不足為不利於
    被告事實之認定，更不必有何有利之證據；又被害人之指訴，係以使被告受刑事
    追訴為目的，是其陳述是否與事實相符，仍應調查其他證據以資審認。最高法院
    三十年上字第八一六號、五十二年台上字第一三○○號判例意旨均足參照。
三、公訴意旨認被告丙○○涉有前開竊盜之犯行，主要係以被害人丁○○之指訴以及
    證人乙○○之證詞為其主要論據。惟訊據被告丙○○則堅決否認有何右揭竊盜之
    犯行，辯稱：九十年五月十一日九時十分許，伊並未曾在彰化縣秀水鄉○○村○○路五號出入，且其並無白色轎車，證人乙○○並無法指述其特徵等語。經查：
    證人乙○○於警偵訊中及本院調查固均一致證稱，九十年五月十一日上午，伊在
    被害人丁○○所開設之雜貨店附近操作怪手時，被告曾向其示意為上級督導單位
    ，並邀其進入丁○○開設之雜貨店喝飲料等語，另被害人丁○○亦稱，當日證人
    乙○○與被告一同至其雜貨店買飲料，證人乙○○喝完後隨即離開店回工地操作
    怪手，被告繼續留在店裡，並稱有其他工程要購買香菸及飲料慰勞工地工人，伊
    不疑有他，即入內準備相關貨品，伊先將香菸拿出，再進入搬取飲料時，發覺被
    告已駕白色小客車載運香菸離去等語，然本件發生之時為九十年五月十一日，迄
    警局通知渠等前往指認被告之時（九十一年一月二十一日），已間隔八月有餘，
    而渠等於九十年五月十二日第一次製作警訊筆錄時，均稱當時至現場之男子特徵
    為「身高一七０公分，體型中等，約四十多歲，面貌清秀，未戴眼鏡」等語，惟
    本件被告雖年約四十餘歲亦未戴眼鏡，然體型壯碩有照片在卷可佐，與渠等之前
    指稱之特徵不盡相符，是證人及被害人是否有誤認之虞，非無可能。又證人乙○○於九十年五月十一日在被害人雜貨店喝完飲料後即返回工地繼續操作怪手，之
    後發生何事，證人並不知情亦未目擊；而本件承辦員警即證人甲○○，經訊之本
    件如何循線查獲被告，據其答稱係經民眾告知方查知被告年籍云云，並未具體說
    明被告如何涉案，亦無相關贓證物扣案可為佐證；再本院經函調被告及其配偶之
    財產歸戶資料，對照被告提出之行車執照，渠等名下僅有一部藍色貨車，並無本
    件用以犯案之白色自用小客車，核與證人曾嘉振到庭證稱被告都是開藍色貨車，
    不曾見被告開過轎車等語相符；至證人曾嘉振另稱被告大約都是在早上七時去市
    場販賣芭樂，視生意好壞而決定作到何時等語，固不足以作為被告九十年五月十
    一日不在場之證明，然本件既僅有被害人之指訴，在無其他積極證據足以證明被
    告涉犯本件竊盜犯行，揆諸前揭判例意旨，本於罪疑惟輕原則，自難遽以竊盜罪
    相繩。此外，復查無其他證據足資證明被告有何公訴人所指不法之行為，被告犯
    罪無法證明，應為被告無罪之諭知。
據上論斷，應依刑事訴訟法第三百零一條第一項，判決如主文。
本案經檢察官林依成到庭執行職務。
中      華      民      國      九十一      年    十二    月    十七    日
                                臺灣彰化地方法院刑事第二庭
                                    法      官  王  義  閔
右正本證明與原本無異。
如不服本判決，應於判決送達後十日內，向本院提出上訴狀( 須附繕本 )。
告訴人或被害人對於判決如有不服具備理由請求檢察官上訴者，其上訴期間之計算係
以檢察官收受判決正本之日期為準。
                      法院書記官  詹  國  立
中      華      民      國      九十一      年    十二    月    十九    日
